---
title: "AEMET"
subtitle: "Imágenes oficiales de riesgo de incendios"
format:
  html:
    page-layout: full
execute:
  echo: false
  warning: false
  message: false
---

```{r setup}
library(readr)
library(dplyr)
library(purrr)
library(jsonlite)
library(htmltools)

read_aemet_layers <- function() {
  candidates <- c(
    "data/processed/layers.json",
    "assets/aemet/layers.json",
    "docs/assets/aemet/layers.json"
  )

  for (path in candidates) {
    if (file.exists(path) && file.info(path)$size > 2) {
      layers <- tryCatch(jsonlite::fromJSON(path, simplifyVector = FALSE), error = function(e) list())
      if (length(layers) > 0) {
        attr(layers, "source_path") <- path
        return(layers)
      }
    }
  }

  list()
}

layers <- read_aemet_layers()
source_path <- attr(layers, "source_path")

layers_tbl <- if (length(layers) > 0) {
  purrr::map_dfr(layers, function(x) {
    tibble::tibble(
      date = as.character(x$date %||% NA_character_),
      area_label = as.character(x$area_label %||% NA_character_),
      tipo = as.character(x$tipo %||% NA_character_),
      dia = as.character(x$dia %||% NA_character_),
      url = as.character(x$url %||% NA_character_),
      layer_kind = as.character(x$layer_kind %||% NA_character_)
    )
  }) |>
    mutate(
      dia_label = if_else(is.na(dia) | dia == "" | dia == "NULL", "hoy", paste0("D+", dia)),
      tipo_label = if_else(tipo == "estimado", "Estimado", "Previsto"),
      title = paste(date, area_label, tipo_label, dia_label, sep = " · ")
    ) |>
    arrange(area_label, suppressWarnings(as.integer(gsub("^D\\+", "", dia_label))))
} else {
  tibble::tibble()
}

`%||%` <- function(x, y) if (is.null(x) || length(x) == 0) y else x
```

::: {.callout-warning}
## Importante

Estas imágenes son el producto oficial descargado desde AEMET OpenData. Se muestran como **imagen oficial**, no como capa superpuesta en el mapa Leaflet, porque el PNG descargado no queda alineado de forma fiable al usarlo como `imageOverlay` rectangular. Para el mapa geográfico alineado se usan NASA FIRMS, EFFIS WMS y límites GISCO/NUTS.
:::

```{r}
if (nrow(layers_tbl) == 0) {
  div(class = "aemet-empty",
      h3("No hay imágenes AEMET preparadas"),
      p("Ejecuta Rscript scripts/99_run_all.R y vuelve a renderizar Quarto."))
} else {
  tagList(
    p(sprintf("Imágenes disponibles: %s. Catálogo: %s", nrow(layers_tbl), source_path %||% "sin dato")),
    div(
      class = "aemet-grid",
      purrr::pmap(layers_tbl, function(date, area_label, tipo, dia, url, layer_kind, dia_label, tipo_label, title, ...) {
        div(
          class = "aemet-card",
          h3(title),
          tags$img(src = url, class = "aemet-img", alt = title),
          p(class = "aemet-caption", "Fuente: AEMET OpenData. Imagen no superpuesta en Leaflet por control de alineación.")
        )
      })
    )
  )
}
```

## Enlaces

- [Visor oficial de incendios de AEMET](https://www.aemet.es/es/eltiempo/prediccion/incendios)
- [AEMET OpenData](https://opendata.aemet.es/)
