---
title: "Copernicus / EFFIS"
format:
  html:
    toc: true
    toc-depth: 2
execute:
  echo: false
  warning: false
  message: false
---

```{r}
suppressPackageStartupMessages({
  library(readr)
  library(dplyr)
  library(tibble)
  library(jsonlite)
})

summary_path <- "data/processed/effis_burnt_areas_summary.csv"
ba_geojson_path <- "assets/effis_ba/effis_burnt_areas.geojson"

summary <- if (file.exists(summary_path)) {
  read_csv(summary_path, show_col_types = FALSE)
} else {
  tibble(
    source = "Copernicus/EFFIS Burnt Areas",
    generated_at = NA_character_,
    n_features = 0L,
    max_date = NA_character_,
    min_date = NA_character_,
    total_area_ha = 0,
    bbox = NA_character_,
    max_days = NA_real_,
    min_area_ha = NA_real_,
    raw_zip = NA_character_,
    asset_geojson = NA_character_
  )
}

fmt_num <- function(x) format(x, big.mark = ".", decimal.mark = ",", scientific = FALSE)
```

## Estado

::: {.grid}
::: {.g-col-12 .g-col-md-3}
**Áreas quemadas**  
`r fmt_num(summary$n_features[1])`
:::

::: {.g-col-12 .g-col-md-3}
**Superficie total estimada**  
`r fmt_num(round(summary$total_area_ha[1], 1))` ha
:::

::: {.g-col-12 .g-col-md-3}
**Fecha más reciente**  
`r summary$max_date[1] %||% "Sin datos"`
:::

::: {.g-col-12 .g-col-md-3}
**Última generación**  
`r summary$generated_at[1] %||% "Sin datos"`
:::
:::

## Fuente

Esta página resume la integración experimental de **Copernicus/EFFIS Burnt Areas** en el visor.

```{r}
summary |>
  select(source, n_features, min_date, max_date, total_area_ha, bbox, max_days, min_area_ha) |>
  knitr::kable()
```

## Ficheros publicados

```{r}
files <- tibble(
  fichero = c(
    "data/processed/effis_burnt_areas.geojson",
    "data/processed/effis_burnt_areas_summary.csv",
    "assets/effis_ba/effis_burnt_areas.geojson",
    "assets/effis_ba/summary.json"
  ),
  existe = file.exists(fichero),
  size_kb = ifelse(file.exists(fichero), round(file.info(fichero)$size / 1024, 1), NA_real_)
)
files |> knitr::kable()
```

## Nota metodológica

- **AEMET** sigue siendo la capa principal de peligro previsto para España.
- **NASA FIRMS** muestra detecciones térmicas recientes.
- **Copernicus/EFFIS Burnt Areas** aporta perímetros o áreas quemadas procesadas, útiles como contexto de daños y evolución.
- **EFFIS FWI WMS** se mantiene como diagnóstico, pero no se publica como capa operativa mientras no haya una combinación actual de `LAYER` + `TIME` con contenido visual fiable.
