---
title: "Evolución"
format:
  html:
    toc: true
    page-layout: full
execute:
  echo: false
  warning: false
  message: false
---

```{r}
source("R/page_helpers.R")
vf_load_packages()

history <- vf_read_csv(c("data/processed/dashboard_history.csv", "assets/history/dashboard_history.csv"))
```

## Histórico del visor

```{r}
if (nrow(history) == 0) {
  knitr::asis_output("_No hay histórico disponible todavía. Ejecuta `scripts/09_update_dashboard_history.R` antes de renderizar si quieres alimentar esta página._\n")
} else {
  date_col <- vf_history_date_column(history)
  if (!is.na(date_col)) {
    history[[date_col]] <- vf_as_date(history[[date_col]])
    history <- history |> dplyr::arrange(.data[[date_col]])
  }
  summary <- tibble::tibble(
    indicador = c("Registros", "Primera fecha", "Última fecha", "Archivo"),
    valor = c(
      as.character(nrow(history)),
      if (!is.na(date_col)) as.character(vf_safe_min_date(history[[date_col]])) else "sin columna de fecha",
      if (!is.na(date_col)) as.character(vf_safe_max_date(history[[date_col]])) else "sin columna de fecha",
      attr(history, "source_path") %||% "-"
    )
  )
  vf_kable(summary)
}
```

## Últimos registros

```{r}
if (nrow(history) > 0) {
  date_col <- vf_history_date_column(history)
  if (!is.na(date_col)) {
    history[[date_col]] <- vf_as_date(history[[date_col]])
    show_history <- history |> dplyr::arrange(dplyr::desc(.data[[date_col]])) |> utils::head(20)
  } else {
    show_history <- history |> utils::head(20)
  }
  vf_kable(show_history, caption = "Últimos registros del histórico")
}
```

## Métricas principales

```{r}
if (nrow(history) > 0) {
  metrics <- vf_numeric_metric_columns(history)
  # Priorizamos nombres habituales; si no existen, se muestran las primeras métricas numéricas.
  priority <- c(
    "aemet_layers", "aemet_n_layers", "n_aemet_layers",
    "firms_total", "n_firms", "firms_last_24h", "firms_24h",
    "alerts_total", "n_alerts",
    "effis_layers", "n_effis_layers"
  )
  selected <- unique(c(intersect(priority, metrics), metrics))
  selected <- selected[seq_len(min(length(selected), 8))]

  if (length(selected) > 0) {
    last_row <- history[nrow(history), , drop = FALSE]
    metric_table <- tibble::tibble(
      metrica = selected,
      ultimo_valor = as.numeric(last_row[1, selected, drop = TRUE])
    )

    if (nrow(history) >= 2) {
      previous_row <- history[nrow(history) - 1L, , drop = FALSE]
      metric_table$valor_anterior <- as.numeric(previous_row[1, selected, drop = TRUE])
      metric_table$cambio <- metric_table$ultimo_valor - metric_table$valor_anterior
    }

    vf_kable(metric_table, caption = "Último valor de métricas numéricas")
  } else {
    knitr::asis_output("_El histórico no contiene métricas numéricas._\n")
  }
}
```

## Gráficos de evolución

```{r}
if (nrow(history) > 1 && requireNamespace("ggplot2", quietly = TRUE) && requireNamespace("tidyr", quietly = TRUE)) {
  date_col <- vf_history_date_column(history)
  metrics <- vf_numeric_metric_columns(history)
  priority <- c(
    "aemet_layers", "aemet_n_layers", "n_aemet_layers",
    "firms_total", "n_firms", "firms_last_24h", "firms_24h",
    "alerts_total", "n_alerts",
    "effis_layers", "n_effis_layers"
  )
  selected <- unique(c(intersect(priority, metrics), metrics))
  selected <- selected[seq_len(min(length(selected), 6))]

  if (!is.na(date_col) && length(selected) > 0) {
    plot_data <- history |>
      dplyr::select(fecha = dplyr::all_of(date_col), dplyr::all_of(selected)) |>
      tidyr::pivot_longer(cols = -fecha, names_to = "metrica", values_to = "valor") |>
      dplyr::filter(!is.na(.data$fecha), !is.na(.data$valor))

    if (nrow(plot_data) > 0) {
      ggplot2::ggplot(plot_data, ggplot2::aes(x = .data$fecha, y = .data$valor)) +
        ggplot2::geom_line() +
        ggplot2::geom_point() +
        ggplot2::facet_wrap(~ metrica, scales = "free_y") +
        ggplot2::labs(x = NULL, y = NULL)
    } else {
      knitr::asis_output("_No hay datos suficientes para el gráfico._\n")
    }
  } else {
    knitr::asis_output("_No se encuentra una columna de fecha o métricas adecuadas para graficar._\n")
  }
} else if (nrow(history) > 1) {
  knitr::asis_output("_Para mostrar gráficos instala `ggplot2` y `tidyr`._\n")
}
```

## Nota sobre AEMET y EFFIS

La evolución debe interpretarse con la misma lógica que el mapa principal: AEMET publica la última emisión disponible, y las fechas antiguas no deben reaparecer si la limpieza previa se ha ejecutado correctamente. EFFIS puede aparecer como cero o ausente mientras no haya una capa WMS actual con contenido visual publicable.
