---
title: "Mapa de riesgo de incendios"
subtitle: "AEMET OpenData · NASA FIRMS · EFFIS/Copernicus · GISCO/NUTS"
format:
  html:
    page-layout: full
execute:
  echo: false
  warning: false
  message: false
---

```{r setup}
library(leaflet)
library(htmltools)
library(htmlwidgets)
library(jsonlite)
library(readr)
library(dplyr)
library(purrr)

source("R/effis.R", encoding = "UTF-8")
source("R/admin.R", encoding = "UTF-8")

`%||%` <- function(x, y) {
  if (is.null(x) || length(x) == 0 || all(is.na(x)) || !nzchar(paste(x, collapse = ""))) y else x
}

read_layers_json <- function() {
  candidates <- c(
    "data/processed/layers.json",
    "assets/aemet/layers.json",
    "docs/assets/aemet/layers.json"
  )

  for (path in candidates) {
    if (file.exists(path) && file.info(path)$size > 2) {
      layers <- tryCatch(
        jsonlite::fromJSON(path, simplifyVector = FALSE),
        error = function(e) list()
      )
      if (length(layers) > 0) {
        attr(layers, "source_path") <- path
        return(layers)
      }
    }
  }

  csv_path <- "data/processed/layers.csv"
  if (file.exists(csv_path) && file.info(csv_path)$size > 0) {
    layers_csv <- readr::read_csv(csv_path, show_col_types = FALSE)
    if (nrow(layers_csv) > 0) {
      layers <- layers_csv |>
        mutate(
          bounds = purrr::map(bounds_json, jsonlite::fromJSON),
          legend_labels = strsplit(legend_labels, "\\|"),
          legend_colours = strsplit(legend_colours, "\\|")
        ) |>
        select(-bounds_json) |>
        jsonlite::toJSON(dataframe = "rows", auto_unbox = TRUE, null = "null") |>
        jsonlite::fromJSON(simplifyVector = FALSE)

      attr(layers, "source_path") <- csv_path
      return(layers)
    }
  }

  layers <- list()
  attr(layers, "source_path") <- NA_character_
  layers
}

read_firms_csv <- function() {
  candidates <- c(
    "data/processed/firms_active_fires.csv",
    "assets/firms/firms_active_fires.csv"
  )

  for (path in candidates) {
    if (file.exists(path) && file.info(path)$size > 0) {
      out <- tryCatch(
        readr::read_csv(path, show_col_types = FALSE),
        error = function(e) tibble::tibble()
      )
      if (nrow(out) > 0 && all(c("longitude", "latitude") %in% names(out))) {
        attr(out, "source_path") <- path
        return(out)
      }
    }
  }

  out <- tibble::tibble()
  attr(out, "source_path") <- NA_character_
  out
}

read_csv_optional <- function(paths) {
  for (path in paths) {
    if (file.exists(path) && file.info(path)$size > 0) {
      out <- tryCatch(
        readr::read_csv(path, show_col_types = FALSE),
        error = function(e) tibble::tibble()
      )
      attr(out, "source_path") <- path
      return(out)
    }
  }

  out <- tibble::tibble()
  attr(out, "source_path") <- NA_character_
  out
}

read_dashboard_overview <- function() {
  read_csv_optional(c(
    "data/processed/dashboard_summary.csv",
    "assets/summary/dashboard_summary.csv"
  ))
}

read_summary_ccaa <- function() {
  read_csv_optional(c(
    "data/processed/firms_summary_ccaa.csv",
    "assets/summary/firms_summary_ccaa.csv"
  ))
}

read_summary_provincias <- function() {
  read_csv_optional(c(
    "data/processed/firms_summary_provincias.csv",
    "assets/summary/firms_summary_provincias.csv"
  ))
}

read_operational_alerts <- function() {
  read_csv_optional(c(
    "data/processed/operational_alerts.csv",
    "assets/alerts/operational_alerts.csv"
  ))
}

read_alerts_summary <- function() {
  read_csv_optional(c(
    "data/processed/operational_alerts_summary.csv",
    "assets/alerts/operational_alerts_summary.csv"
  ))
}

safe_value <- function(x, default = "—") {
  if (length(x) == 0 || is.na(x) || identical(x, "")) default else as.character(x)
}

add_admin_boundaries <- function(map, path, group, weight = 1) {
  if (!requireNamespace("sf", quietly = TRUE)) return(map)
  if (!file.exists(path) || file.info(path)$size == 0) return(map)

  x <- tryCatch(sf::st_read(path, quiet = TRUE), error = function(e) NULL)
  if (is.null(x) || nrow(x) == 0) return(map)

  x <- force_wgs84_lonlat(x)
  if (!"admin_name" %in% names(x)) {
    x$admin_name <- if ("NUTS_NAME" %in% names(x)) x$NUTS_NAME else x$admin_id
  }

  leaflet::addPolygons(
    map,
    data = x,
    group = group,
    color = "#333333",
    weight = weight,
    opacity = 0.85,
    fillOpacity = 0,
    label = ~admin_name,
    highlightOptions = highlightOptions(weight = weight + 1, bringToFront = TRUE)
  )
}

read_effis_ba_geojson <- function() {
  if (!requireNamespace("sf", quietly = TRUE)) {
    out <- NULL
    attr(out, "source_path") <- NA_character_
    return(out)
  }

  candidates <- c(
    "data/processed/effis_burnt_areas.geojson",
    "assets/effis_ba/effis_burnt_areas.geojson",
    "docs/assets/effis_ba/effis_burnt_areas.geojson"
  )

  for (path in candidates) {
    if (file.exists(path) && file.info(path)$size > 0) {
      x <- tryCatch(sf::st_read(path, quiet = TRUE), error = function(e) NULL)
      if (!is.null(x) && nrow(x) > 0) {
        x <- force_wgs84_lonlat(x)
        attr(x, "source_path") <- path
        return(x)
      }
    }
  }

  out <- NULL
  attr(out, "source_path") <- NA_character_
  out
}

build_effis_ba_popup <- function(x) {
  geom_cols <- attr(x, "sf_column")
  cols <- setdiff(names(x), geom_cols)

  if (length(cols) == 0) {
    return(rep("EFFIS Burnt Area", nrow(x)))
  }

  preferred <- c(
    "id", "ID", "fireid", "FireId", "area_ha", "AREA_HA", "area", "AREA",
    "date", "DATE", "firstdate", "FIRSTDATE", "lastdate", "LASTDATE",
    "country", "COUNTRY", "name", "NAME"
  )
  shown <- intersect(preferred, cols)
  if (length(shown) == 0) shown <- cols[seq_len(min(8, length(cols)))]

  apply(as.data.frame(sf::st_drop_geometry(x)[shown]), 1, function(row) {
    parts <- paste0(names(row), ": ", ifelse(is.na(row) | row == "", "s/d", row))
    paste(c("EFFIS Burnt Area", parts), collapse = "<br>")
  })
}

layers_data <- read_layers_json()
layers_source <- attr(layers_data, "source_path")

# Orden del selector AEMET en Leaflet.
# El paquete SIG clásico usa nombres down_YYYYMMDD...D00..D07,
# donde YYYYMMDD es la fecha civil del primer mapa y Dxx el horizonte.
# En el catálogo se guarda valid_date = issue_date + D.
aemet_valid_date_rank <- function(date_chr, today = Sys.Date()) {
  d <- suppressWarnings(as.Date(date_chr))
  if (is.na(d)) return(999999L)
  if (!is.na(d) && d == today) return(0L)
  if (d > today) return(as.integer(d - today))
  10000L + as.integer(today - d)
}

aemet_layer_rank <- function(layer) {
  area <- layer$area %||% ""
  area_rank <- dplyr::case_when(
    area == "p" ~ 1L,
    area == "b" ~ 2L,
    area == "c" ~ 3L,
    TRUE ~ 99L
  )

  tipo <- layer$tipo %||% ""
  tipo_rank <- dplyr::case_when(
    tipo == "previsto" ~ 1L,
    tipo == "estimado" ~ 2L,
    TRUE ~ 99L
  )

  valid_date <- layer$valid_date %||% layer$date %||% ""
  valid_rank <- aemet_valid_date_rank(valid_date)
  dia <- suppressWarnings(as.integer(layer$dia %||% 0L))
  if (is.na(dia)) dia <- 0L
  issue_date <- layer$issue_date %||% ""

  paste0(
    sprintf("%02d", area_rank), "_",
    sprintf("%06d", valid_rank), "_",
    sprintf("%02d", tipo_rank), "_",
    sprintf("%02d", dia), "_",
    issue_date
  )
}

if (length(layers_data) > 0) {
  layers_data <- layers_data[order(vapply(layers_data, aemet_layer_rank, character(1)))]
}

n_layers <- length(layers_data)
layers_json <- jsonlite::toJSON(layers_data, auto_unbox = TRUE, null = "null")
last_update <- if (n_layers > 0) {
  unique(vapply(layers_data, function(x) {
    value <- x[["valid_date"]] %||% x[["date"]]
    if (is.null(value) || length(value) == 0 || is.na(value)) NA_character_ else as.character(value)
  }, character(1)))[1]
} else {
  NA_character_
}

firms_data <- read_firms_csv()
firms_source <- attr(firms_data, "source_path")
n_firms <- nrow(firms_data)

overview_data <- read_dashboard_overview()
summary_ccaa <- read_summary_ccaa()
summary_provincias <- read_summary_provincias()
alerts_data <- read_operational_alerts()
alerts_summary <- read_alerts_summary()
effis_ba_data <- read_effis_ba_geojson()
effis_ba_source <- attr(effis_ba_data, "source_path")
n_effis_ba <- if (is.null(effis_ba_data)) 0L else nrow(effis_ba_data)

if (nrow(overview_data) > 0) {
  overview <- overview_data[1, ]
} else {
  overview <- tibble::tibble(
    n_firms = n_firms,
    n_firms_6h = if (n_firms > 0 && "age_hours" %in% names(firms_data)) sum(!is.na(firms_data$age_hours) & firms_data$age_hours <= 6) else 0L,
    n_firms_24h = if (n_firms > 0 && "age_hours" %in% names(firms_data)) sum(!is.na(firms_data$age_hours) & firms_data$age_hours <= 24) else 0L,
    frp_total_mw = if (n_firms > 0 && "frp" %in% names(firms_data)) round(sum(as.numeric(firms_data$frp), na.rm = TRUE), 1) else 0,
    ultima_deteccion_utc = NA_character_,
    n_ccaa_con_focos = nrow(summary_ccaa),
    n_provincias_con_focos = nrow(summary_provincias)
  )
}

effis_groups <- effis_overlay_groups()
effis_cfg <- effis_layer_config()

n_alerts <- nrow(alerts_data)
n_alerts_high <- if (n_alerts > 0 && "alerta_operativa" %in% names(alerts_data)) sum(alerts_data$alerta_operativa == "alta", na.rm = TRUE) else 0L
n_alerts_medium <- if (n_alerts > 0 && "alerta_operativa" %in% names(alerts_data)) sum(alerts_data$alerta_operativa == "media", na.rm = TRUE) else 0L
```

::: {.callout-note collapse="true"}
## Fuente y actualización

Este visor combina:

- **AEMET OpenData**: riesgo meteorológico de incendios previsto.
- **NASA FIRMS**: detecciones satelitales recientes de focos activos/thermal anomalies.
- **EFFIS/Copernicus EMS**: áreas quemadas y diagnóstico WMS europeo.
- **Eurostat/GISCO NUTS**: límites de CCAA y provincias para resumen territorial.

```{r}
cat("Capas AEMET:", n_layers)
if (n_layers > 0) cat(" · Fecha:", last_update, "· Catálogo:", layers_source)

cat("\nFocos NASA FIRMS:", n_firms)
if (n_firms > 0) cat(" · Catálogo:", firms_source)

cat("\nAlertas operativas:", n_alerts, "· Altas:", n_alerts_high, "· Medias:", n_alerts_medium)

cat("\nEFFIS Burnt Areas:", n_effis_ba)
if (n_effis_ba > 0) cat(" · Catálogo:", effis_ba_source)

cat("\nEFFIS WMS:", if (effis_enabled()) paste(effis_groups, collapse = ", ") else "desactivado")
if (effis_enabled() && nrow(effis_cfg) > 0) cat(" · TIME:", effis_cfg$date[1])
```
:::

## Mapa

```{r fire-map}
base_groups <- c("Base clara", "Satélite")
overlay_groups <- character()

map <- leaflet(width = "100%", height = "84vh", options = leafletOptions(preferCanvas = TRUE, zoomControl = TRUE)) |>
  addProviderTiles(providers$CartoDB.Positron, group = "Base clara") |>
  addProviderTiles(providers$Esri.WorldImagery, group = "Satélite") |>
  setView(lng = -3.7, lat = 40.2, zoom = 6)

# Panes: AEMET queda por debajo; EFFIS BA en medio; FIRMS/alertas por encima.
map <- map |>
  addMapPane("aemetPane", zIndex = 350) |>
  addMapPane("effisBaPane", zIndex = 520) |>
  addMapPane("firmsPane", zIndex = 650) |>
  addMapPane("alertsPane", zIndex = 670)

if (n_effis_ba > 0) {
  effis_ba_data$popup_label <- build_effis_ba_popup(effis_ba_data)
  effis_ba_data$layer_label <- "EFFIS Burnt Area"

  map <- map |>
    addPolygons(
      data = effis_ba_data,
      group = "EFFIS Burnt Areas",
      color = "#5e3c99",
      weight = 1.1,
      opacity = 0.9,
      fillColor = "#fdb863",
      fillOpacity = 0.28,
      popup = ~popup_label,
      label = ~layer_label,
      options = pathOptions(pane = "effisBaPane"),
      highlightOptions = highlightOptions(weight = 2, color = "#2b1a54", bringToFront = TRUE)
    )
  overlay_groups <- c(overlay_groups, "EFFIS Burnt Areas")
}

if (n_firms > 0) {
  firms_data <- firms_data |>
    mutate(
      age_hours = suppressWarnings(as.numeric(age_hours)),
      frp = suppressWarnings(as.numeric(frp))
    )

  if (!"popup_label" %in% names(firms_data)) {
    firms_data <- firms_data |>
      mutate(
        popup_label = paste0(
          "NASA FIRMS<br>",
          "Sensor: ", source_dataset, "<br>",
          "Fecha UTC: ", acq_datetime_utc, "<br>",
          "FRP: ", ifelse(is.na(frp), "s/d", paste0(frp, " MW"))
        )
      )
  }

  firms_data <- firms_data |>
    mutate(
      firms_colour = case_when(
        is.na(age_hours) ~ "#666666",
        age_hours <= 6 ~ "#d7191c",
        age_hours <= 24 ~ "#fdae61",
        age_hours <= 48 ~ "#ffffbf",
        TRUE ~ "#999999"
      ),
      firms_radius = pmax(4, pmin(10, ifelse(is.na(frp), 5, sqrt(frp) + 3))),
      popup = popup_label
    )

  map <- map |>
    addCircleMarkers(
      data = firms_data,
      lng = ~longitude,
      lat = ~latitude,
      group = "NASA FIRMS - focos activos",
      radius = ~firms_radius,
      color = ~firms_colour,
      fillColor = ~firms_colour,
      fillOpacity = 0.82,
      weight = 1,
      popup = ~popup,
      label = ~paste0("FIRMS · ", acq_datetime_utc),
      options = pathOptions(pane = "firmsPane")
    )
  overlay_groups <- c(overlay_groups, "NASA FIRMS - focos activos")
}

if (n_alerts > 0) {
  if (!"popup_label" %in% names(alerts_data)) {
    alerts_data <- alerts_data |>
      mutate(popup_label = paste0(cluster_id, "<br>Nivel: ", alerta_operativa))
  }

  alerts_data <- alerts_data |>
    mutate(
      longitude = suppressWarnings(as.numeric(longitude)),
      latitude = suppressWarnings(as.numeric(latitude)),
      score = suppressWarnings(as.numeric(score)),
      alert_colour = case_when(
        alerta_operativa == "alta" ~ "#7b3294",
        alerta_operativa == "media" ~ "#d7191c",
        alerta_operativa == "seguimiento" ~ "#fdae61",
        TRUE ~ "#666666"
      ),
      alert_radius = pmax(7, pmin(16, sqrt(pmax(1, score)) + 5)),
      popup = as.character(popup_label)
    ) |>
    filter(!is.na(longitude), !is.na(latitude))

  if (nrow(alerts_data) > 0) {
    map <- map |>
      addCircleMarkers(
        data = alerts_data,
        lng = ~longitude,
        lat = ~latitude,
        group = "Alertas operativas FIRMS",
        radius = ~alert_radius,
        color = ~alert_colour,
        fillColor = ~alert_colour,
        fillOpacity = 0.42,
        weight = 3,
        popup = ~popup,
        label = ~paste0(cluster_id, " · ", alerta_operativa),
        options = pathOptions(pane = "alertsPane")
      )
    overlay_groups <- c(overlay_groups, "Alertas operativas FIRMS")
  }
}

map <- add_effis_wms_layers(map)
overlay_groups <- c(overlay_groups, effis_groups)

map <- map |>
  add_admin_boundaries("data/processed/admin_nuts2_ccaa.geojson", "CCAA (NUTS2)", weight = 1.2) |>
  add_admin_boundaries("data/processed/admin_nuts3_provincias.geojson", "Provincias (NUTS3)", weight = 0.7)
overlay_groups <- c(overlay_groups, "CCAA (NUTS2)", "Provincias (NUTS3)")

map <- map |>
  addScaleBar(position = "bottomleft") |>
  addLayersControl(
    baseGroups = base_groups,
    overlayGroups = unique(overlay_groups),
    options = layersControlOptions(collapsed = TRUE)
  ) |>
  hideGroup(c(effis_groups, "EFFIS Burnt Areas", "CCAA (NUTS2)", "Provincias (NUTS3)")) |>
  addControl(
    html = HTML(
      "Fuentes: AEMET OpenData · NASA FIRMS · EFFIS/Copernicus EMS · Eurostat/GISCO<br>
      Visor informativo; no sustituye a avisos oficiales ni a servicios de emergencia."
    ),
    position = "bottomleft"
  )

if (n_firms > 0) {
  map <- map |>
    addControl(
      html = HTML(
        "<b>NASA FIRMS</b><br>
        <span style='color:#d7191c'>●</span> &lt; 6 h<br>
        <span style='color:#fdae61'>●</span> 6–24 h<br>
        <span style='color:#bdb76b'>●</span> 24–48 h<br>
        <span style='color:#999999'>●</span> &gt; 48 h<br>
        <b>Alertas</b><br>
        <span style='color:#7b3294'>●</span> alta<br>
        <span style='color:#d7191c'>●</span> media"
      ),
      position = "bottomright"
    )
}

js_template <- r"(
function(el, x) {
  const layers = __LAYERS_JSON__;
  const map = this;

  if (map.createPane && !map.getPane('aemetPane')) {
    map.createPane('aemetPane');
    map.getPane('aemetPane').style.zIndex = 350;
    map.getPane('aemetPane').style.pointerEvents = 'none';
  }

  let currentOverlay = null;
  let currentOpacity = 0.68;

  function labelForLayer(layer) {
    const dia = (layer.forecast_label !== null && layer.forecast_label !== undefined && layer.forecast_label !== '')
      ? layer.forecast_label
      : ((layer.dia === null || layer.dia === undefined || layer.dia === '') ? 'hoy' : ('D+' + layer.dia));
    const tipo = layer.tipo === 'estimado' ? 'Estimado' : 'Previsto';
    const validDate = layer.valid_date || layer.date || '';
    const issueDate = layer.issue_date || '';
    const issueTxt = (issueDate && issueDate !== validDate) ? (' · emitido ' + issueDate) : '';
    return validDate + ' · ' + layer.area_label + ' · ' + tipo + ' · ' + dia + issueTxt;
  }

  function updateLegend(layer) {
    const legend = document.getElementById('fire-risk-legend');
    if (!legend) return;

    if (!layer || !layer.legend_labels || !layer.legend_colours) {
      legend.innerHTML = '<b>Nivel de peligro AEMET</b><br>No disponible';
      return;
    }

    let html = '<b>Nivel de peligro AEMET</b>';
    for (let i = 0; i < layer.legend_labels.length; i++) {
      html += '<br><span class="swatch" style="background:' + layer.legend_colours[i] + '"></span> ' + layer.legend_labels[i];
    }
    legend.innerHTML = html;
  }

  function colourForRisk(v, layer) {
    if (v === null || v === undefined || v === '') return '#888888';
    const n = parseInt(v);
    if (!isNaN(n) && layer.legend_colours && layer.legend_colours.length > 0) {
      const idx0 = Math.max(0, Math.min(layer.legend_colours.length - 1, n));
      const idx1 = Math.max(0, Math.min(layer.legend_colours.length - 1, n - 1));
      return layer.legend_colours[idx1] || layer.legend_colours[idx0] || '#888888';
    }
    return '#888888';
  }

  function riskValue(props) {
    if (!props) return null;
    const candidates = [
      'nivel', 'NIVEL', 'riesgo', 'RIESGO', 'peligro', 'PELIGRO',
      'level', 'LEVEL', 'value', 'VALUE', 'dn', 'DN', 'gridcode', 'GRIDCODE',
      'band1', 'Band1', 'BAND1'
    ];
    for (const k of candidates) {
      if (props[k] !== undefined && props[k] !== null) return props[k];
    }
    return null;
  }

  function setOverlayOpacity(value) {
    if (!currentOverlay) return;
    if (typeof currentOverlay.setOpacity === 'function') {
      currentOverlay.setOpacity(value);
    } else if (typeof currentOverlay.setStyle === 'function') {
      currentOverlay.setStyle({fillOpacity: value});
    }
  }

  function setLayer(index) {
    if (currentOverlay) {
      map.removeLayer(currentOverlay);
      currentOverlay = null;
    }

    const layer = layers[index];
    if (!layer) {
      updateLegend(null);
      return;
    }

    if (layer.layer_kind === 'geojson') {
      fetch(layer.url)
        .then(response => response.json())
        .then(data => {
          currentOverlay = L.geoJSON(data, {
            pane: 'aemetPane',
            style: function(feature) {
              const v = riskValue(feature.properties || {});
              return {
                color: colourForRisk(v, layer),
                weight: 0.2,
                fillColor: colourForRisk(v, layer),
                fillOpacity: currentOpacity
              };
            },
            onEachFeature: function(feature, lyr) {
              const p = feature.properties || {};
              const v = riskValue(p);
              lyr.bindTooltip('Nivel: ' + (v === null ? 'sin dato' : v));
            }
          }).addTo(map);
          try { map.fitBounds(currentOverlay.getBounds()); } catch(e) {
            try { map.fitBounds(layer.bounds); } catch(e2) {}
          }
          updateLegend(layer);
        });
    } else {
      currentOverlay = L.imageOverlay(layer.url, layer.bounds, {
        opacity: currentOpacity,
        interactive: false,
        pane: 'aemetPane'
      }).addTo(map);
      try { map.fitBounds(layer.bounds); } catch(e) {}
      updateLegend(layer);
    }
  }

  const panel = L.control({position: 'topright'});
  panel.onAdd = function(map) {
    const div = L.DomUtil.create('div', 'fire-panel');
    if (!layers || layers.length === 0) {
      div.innerHTML = '<b>Visor Fuego</b><br>No hay capas AEMET descargadas.<br><code>Rscript scripts/99_run_all.R</code>';
      return div;
    }

    let options = '';
    for (let i = 0; i < layers.length; i++) {
      options += '<option value="' + i + '">' + labelForLayer(layers[i]) + '</option>';
    }

    div.innerHTML =
      '<b>Visor Fuego</b>' +
      '<label>Capa AEMET</label>' +
      '<select id="fire-layer-select">' + options + '</select>' +
      '<label>Opacidad AEMET</label>' +
      '<input id="fire-opacity" type="range" min="0" max="1" step="0.05" value="0.68" />' +
      '<small>Copernicus, FIRMS y límites se activan desde el control de capas de Leaflet.</small>';

    L.DomEvent.disableClickPropagation(div);
    return div;
  };
  panel.addTo(map);

  const legend = L.control({position: 'bottomright'});
  legend.onAdd = function(map) {
    const div = L.DomUtil.create('div', 'fire-legend');
    div.id = 'fire-risk-legend';
    div.innerHTML = '<b>Nivel de peligro AEMET</b><br>No disponible';
    return div;
  };
  legend.addTo(map);

  if (layers && layers.length > 0) {
    setLayer(0);

    const select = document.getElementById('fire-layer-select');
    const opacity = document.getElementById('fire-opacity');

    if (select) {
      select.addEventListener('change', function(e) {
        setLayer(parseInt(e.target.value));
      });
    }

    if (opacity) {
      opacity.addEventListener('input', function(e) {
        currentOpacity = parseFloat(e.target.value);
        setOverlayOpacity(currentOpacity);
      });
    }
  }
}
)"

parts <- strsplit(js_template, "__LAYERS_JSON__", fixed = TRUE)[[1]]
js <- paste0(parts[1], layers_json, parts[2])
htmlwidgets::onRender(map, js)
```

## Enlaces útiles

- [Visor oficial de incendios de AEMET](https://www.aemet.es/es/eltiempo/prediccion/incendios)
- [AEMET OpenData](https://opendata.aemet.es/)
- [NASA FIRMS](https://firms.modaps.eosdis.nasa.gov/)
- [EFFIS / Copernicus EMS](https://forest-fire.emergency.copernicus.eu/)

```{=html}
<style>
.fire-panel,
.fire-legend {
  background: rgba(255, 255, 255, 0.94);
  padding: 10px 12px;
  border-radius: 6px;
  box-shadow: 0 1px 6px rgba(0, 0, 0, 0.25);
  font-size: 13px;
  line-height: 1.35;
}
.fire-panel label {
  display: block;
  margin-top: 8px;
  font-weight: 600;
}
.fire-panel select {
  width: 290px;
  max-width: 42vw;
}
.fire-panel input {
  width: 100%;
}
.fire-panel small {
  display: block;
  margin-top: 8px;
  color: #555;
}
.fire-legend .swatch {
  display: inline-block;
  width: 13px;
  height: 13px;
  margin-right: 5px;
  border: 1px solid #777;
  vertical-align: middle;
}
</style>
```
