---
title: "Resumen operativo"
subtitle: "Focos FIRMS · alertas · resumen territorial"
format:
  html:
    page-layout: full
execute:
  echo: false
  warning: false
  message: false
---

```{r setup}
library(leaflet)
library(htmltools)
library(htmlwidgets)
library(jsonlite)
library(readr)
library(dplyr)
library(purrr)

source("R/effis.R", encoding = "UTF-8")
source("R/admin.R", encoding = "UTF-8")

read_layers_json <- function() {
  candidates <- c(
    "data/processed/layers.json",
    "assets/aemet/layers.json",
    "docs/assets/aemet/layers.json"
  )

  for (path in candidates) {
    if (file.exists(path) && file.info(path)$size > 2) {
      layers <- tryCatch(
        jsonlite::fromJSON(path, simplifyVector = FALSE),
        error = function(e) list()
      )
      if (length(layers) > 0) {
        attr(layers, "source_path") <- path
        return(layers)
      }
    }
  }

  csv_path <- "data/processed/layers.csv"
  if (file.exists(csv_path) && file.info(csv_path)$size > 0) {
    layers_csv <- readr::read_csv(csv_path, show_col_types = FALSE)
    if (nrow(layers_csv) > 0) {
      layers <- layers_csv |>
        mutate(
          bounds = purrr::map(bounds_json, jsonlite::fromJSON),
          legend_labels = strsplit(legend_labels, "\\|"),
          legend_colours = strsplit(legend_colours, "\\|")
        ) |>
        select(-bounds_json) |>
        jsonlite::toJSON(dataframe = "rows", auto_unbox = TRUE, null = "null") |>
        jsonlite::fromJSON(simplifyVector = FALSE)
      attr(layers, "source_path") <- csv_path
      return(layers)
    }
  }

  layers <- list()
  attr(layers, "source_path") <- NA_character_
  layers
}

read_firms_csv <- function() {
  candidates <- c(
    "data/processed/firms_active_fires.csv",
    "assets/firms/firms_active_fires.csv"
  )
  for (path in candidates) {
    if (file.exists(path) && file.info(path)$size > 0) {
      out <- tryCatch(readr::read_csv(path, show_col_types = FALSE), error = function(e) tibble::tibble())
      if (nrow(out) > 0 && all(c("longitude", "latitude") %in% names(out))) {
        attr(out, "source_path") <- path
        return(out)
      }
    }
  }
  out <- tibble::tibble()
  attr(out, "source_path") <- NA_character_
  out
}


read_csv_optional <- function(paths) {
  for (path in paths) {
    if (file.exists(path) && file.info(path)$size > 0) {
      out <- tryCatch(readr::read_csv(path, show_col_types = FALSE), error = function(e) tibble::tibble())
      attr(out, "source_path") <- path
      return(out)
    }
  }
  out <- tibble::tibble()
  attr(out, "source_path") <- NA_character_
  out
}

read_dashboard_overview <- function() {
  read_csv_optional(c(
    "data/processed/dashboard_summary.csv",
    "assets/summary/dashboard_summary.csv"
  ))
}

read_summary_ccaa <- function() {
  read_csv_optional(c(
    "data/processed/firms_summary_ccaa.csv",
    "assets/summary/firms_summary_ccaa.csv"
  ))
}

read_summary_provincias <- function() {
  read_csv_optional(c(
    "data/processed/firms_summary_provincias.csv",
    "assets/summary/firms_summary_provincias.csv"
  ))
}

read_operational_alerts <- function() {
  read_csv_optional(c(
    "data/processed/operational_alerts.csv",
    "assets/alerts/operational_alerts.csv"
  ))
}

read_alerts_summary <- function() {
  read_csv_optional(c(
    "data/processed/operational_alerts_summary.csv",
    "assets/alerts/operational_alerts_summary.csv"
  ))
}

safe_value <- function(x, default = "—") {
  if (length(x) == 0 || is.na(x) || identical(x, "")) default else as.character(x)
}

add_admin_boundaries <- function(map, path, group, weight = 1) {
  if (!requireNamespace("sf", quietly = TRUE)) return(map)
  if (!file.exists(path) || file.info(path)$size == 0) return(map)
  x <- tryCatch(sf::st_read(path, quiet = TRUE), error = function(e) NULL)
  if (is.null(x) || nrow(x) == 0) return(map)
  x <- force_wgs84_lonlat(x)
  if (!"admin_name" %in% names(x)) x$admin_name <- if ("NUTS_NAME" %in% names(x)) x$NUTS_NAME else x$admin_id
  leaflet::addPolygons(
    map,
    data = x,
    group = group,
    color = "#333333",
    weight = weight,
    opacity = 0.85,
    fillOpacity = 0,
    label = ~admin_name,
    highlightOptions = highlightOptions(weight = weight + 1, bringToFront = TRUE)
  )
}

layers_data <- read_layers_json()
layers_source <- attr(layers_data, "source_path")
n_layers <- length(layers_data)
layers_json <- jsonlite::toJSON(layers_data, auto_unbox = TRUE, null = "null")
last_update <- if (n_layers > 0) {
  unique(vapply(layers_data, function(x) {
    value <- x[["date"]]
    if (is.null(value) || length(value) == 0 || is.na(value)) NA_character_ else as.character(value)
  }, character(1)))[1]
} else {
  NA_character_
}

firms_data <- read_firms_csv()
firms_source <- attr(firms_data, "source_path")
n_firms <- nrow(firms_data)

overview_data <- read_dashboard_overview()
summary_ccaa <- read_summary_ccaa()
summary_provincias <- read_summary_provincias()
alerts_data <- read_operational_alerts()
alerts_summary <- read_alerts_summary()

if (nrow(overview_data) > 0) {
  overview <- overview_data[1, ]
} else {
  overview <- tibble::tibble(
    n_firms = n_firms,
    n_firms_6h = if (n_firms > 0 && "age_hours" %in% names(firms_data)) sum(!is.na(firms_data$age_hours) & firms_data$age_hours <= 6) else 0L,
    n_firms_24h = if (n_firms > 0 && "age_hours" %in% names(firms_data)) sum(!is.na(firms_data$age_hours) & firms_data$age_hours <= 24) else 0L,
    frp_total_mw = if (n_firms > 0 && "frp" %in% names(firms_data)) round(sum(as.numeric(firms_data$frp), na.rm = TRUE), 1) else 0,
    ultima_deteccion_utc = NA_character_,
    n_ccaa_con_focos = nrow(summary_ccaa),
    n_provincias_con_focos = nrow(summary_provincias)
  )
}

effis_groups <- effis_overlay_groups()
effis_cfg <- effis_layer_config()
n_alerts <- nrow(alerts_data)
n_alerts_high <- if (n_alerts > 0 && "alerta_operativa" %in% names(alerts_data)) sum(alerts_data$alerta_operativa == "alta", na.rm = TRUE) else 0L
n_alerts_medium <- if (n_alerts > 0 && "alerta_operativa" %in% names(alerts_data)) sum(alerts_data$alerta_operativa == "media", na.rm = TRUE) else 0L
```

::: {.callout-note collapse="true"}
## Fuente y actualización

Este visor combina:

- **AEMET OpenData**: riesgo meteorológico de incendios previsto.
- **NASA FIRMS**: detecciones satelitales recientes de focos activos/thermal anomalies.
- **EFFIS/Copernicus EMS**: capa WMS europea de Fire Weather Index.
- **Eurostat/GISCO NUTS**: límites de CCAA y provincias para resumen territorial.

```{r}
cat("Capas AEMET:", n_layers)
if (n_layers > 0) cat(" · Fecha:", last_update, "· Catálogo:", layers_source)
cat("\nFocos NASA FIRMS:", n_firms)
if (n_firms > 0) cat(" · Catálogo:", firms_source)
cat("\nAlertas operativas:", n_alerts, "· Altas:", n_alerts_high, "· Medias:", n_alerts_medium)
cat("\nEFFIS WMS:", if (effis_enabled()) paste(effis_groups, collapse = ", ") else "desactivado")
if (effis_enabled() && nrow(effis_cfg) > 0) cat(" · TIME:", effis_cfg$date[1])
```
:::


## Resumen operativo

```{r operational-summary, results='asis'}
htmltools::tags$div(
  class = "summary-grid",
  htmltools::tags$div(class = "summary-card", htmltools::tags$span("Focos FIRMS"), htmltools::tags$strong(safe_value(overview$n_firms))),
  htmltools::tags$div(class = "summary-card", htmltools::tags$span("Últimas 6 h"), htmltools::tags$strong(safe_value(overview$n_firms_6h))),
  htmltools::tags$div(class = "summary-card", htmltools::tags$span("Últimas 24 h"), htmltools::tags$strong(safe_value(overview$n_firms_24h))),
  htmltools::tags$div(class = "summary-card", htmltools::tags$span("FRP total"), htmltools::tags$strong(paste0(safe_value(overview$frp_total_mw, "0"), " MW"))),
  htmltools::tags$div(class = "summary-card", htmltools::tags$span("CCAA con focos"), htmltools::tags$strong(safe_value(overview$n_ccaa_con_focos))),
  htmltools::tags$div(class = "summary-card", htmltools::tags$span("Provincias con focos"), htmltools::tags$strong(safe_value(overview$n_provincias_con_focos))),
  htmltools::tags$div(class = "summary-card", htmltools::tags$span("Alertas/clústeres"), htmltools::tags$strong(safe_value(n_alerts, "0"))),
  htmltools::tags$div(class = "summary-card", htmltools::tags$span("Alertas altas"), htmltools::tags$strong(safe_value(n_alerts_high, "0")))
)
```

```{r top-alertas}
if (nrow(alerts_data) > 0) {
  alerts_data |>
    select(
      ID = cluster_id,
      Nivel = alerta_operativa,
      Score = score,
      Focos = n_focos,
      `≤6 h` = n_ultimas_6h,
      `≤24 h` = n_ultimas_24h,
      `FRP total MW` = frp_total_mw,
      `Última detección UTC` = ultima_deteccion_utc
    ) |>
    head(10) |>
    knitr::kable(caption = "Alertas operativas generadas a partir de clústeres NASA FIRMS")
} else {
  cat("No hay alertas operativas. Ejecuta `Rscript scripts/08_build_operational_alerts.R` tras descargar FIRMS.")
}
```

```{r top-provincias}
if (nrow(summary_provincias) > 0) {
  summary_provincias |>
    select(
      Provincia = admin_name,
      Focos = n_focos,
      `≤6 h` = n_ultimas_6h,
      `≤24 h` = n_ultimas_24h,
      `FRP total MW` = frp_total_mw,
      Alerta = alerta_operativa,
      `Última detección UTC` = ultima_deteccion_utc
    ) |>
    head(10) |>
    knitr::kable(caption = "Provincias con más detecciones recientes según NASA FIRMS")
} else {
  cat("No hay resumen provincial disponible. Ejecuta `Rscript scripts/99_run_all.R` con límites GISCO y datos FIRMS.")
}
```


## Enlaces

- [Volver al mapa](index.html)
- [Informe operativo](report.html)
- [Evolución temporal](history.html)
